臺灣臺東地方法院民事判決　九十二年度訴字第六二號
　　原　　　告　長潤建設開發股份有限公司
　　法定代理人　丑○○
　　訴訟代理人　蘇建榮律師
　　被　　　告　１東方大鎮社區Ａ區管理委員會
　　兼法定代理人２乙○○
　　被　　　告　３辛○○
　　　　　　　　４甲○○
　　　　　　　　５丙○○
　　　　　　　　６癸○○
 　　　　　　　 ７己○○
　　　　　　　　８戊○○
　　　　　　　　９壬○○
　　　　　　　　１０庚○○
　　　　　　　　丁○○
　　訴訟代理人　劉秀真律師
　　被　　　告　子○○
右當事人間請求損害賠償事件，本院於民國九十四年二月十六日言詞辯論終結，判決
如左：
    主      文
被告乙○○、辛○○、甲○○、丙○○、癸○○、己○○、戊○○、壬○○、庚○○
、子○○應連帶給付原告新臺幣壹佰肆拾陸萬陸仟肆佰元，及自民國九十二年四月一
日起至清償日止，按週年利率百分之五計算之利息。
原告其餘之訴駁回。
訴訟費用由被告乙○○、辛○○、甲○○、丙○○、癸○○、己○○、戊○○、壬○○、庚○○、子○○連帶負擔三分之一，餘由原告負擔。
本判決原告勝訴部分，於原告以新臺幣肆拾捌萬捌仟元為被告乙○○、辛○○、甲○○、丙○○、癸○○、己○○、戊○○、壬○○、庚○○、子○○供擔保後，得假執
行。但被告乙○○、辛○○、甲○○、丙○○、癸○○、己○○、戊○○、壬○○、
庚○○、子○○以新臺幣壹佰肆拾陸萬陸仟肆佰元為原告預供擔保，得免為假執行。
原告其餘假執行之聲請駁回。
    事實及理由
壹、程序部分：
    按訴狀送達後，原告不得就原訴變更或追加他訴，但擴張或減縮應受判決事項之
    聲明、或不甚礙被告之防禦及訴訟之終結者，不在此限，民事訴訟法第二百五十
    五條第一項第三、七款定有明文。本件原告起訴聲明就本金部分，求為判決被告
    應連帶給付原告新臺幣（下同）五百二十萬四千六百元，及自九十二年三月起至
    交還所有之停車位止，每月連帶給付原告二十萬九千三百元；嗣於九十二年六月
    十九日具狀減縮訴之聲明第一項請求之本金金額為被告應連帶給付原告四百七十
    六萬二千五百四十元；再於九十三年二月二十四日具狀變更訴之聲明就本金部分
    為被告應連帶給付原告四百八十萬元九千五百八十元，及自九十二年三月起至交
    還所有之停車位止，每月連帶給付原告十九萬六千三百元；原告前揭訴之變更，
    係減縮及擴張應受判決事項之聲明，且亦無礙被告之防禦及訴訟之終結，依前揭
    規定，原告所為訴之變更，應予准許，先予敘明。
貳、實體部分：
一、原告主張：
（一）原告為東方大鎮社區Ａ區之起造人，因礙於興建時建築法令規定，地下室停車
      場產權不得登記為單獨所有，乃登記東方大鎮社區警衛室為主建物（即臺東市
      ○○段七二０建號），地下室停車場為附屬建物（即臺東市○○段一０八六建
      號），並劃分二一一個停車位，凡購買停車位之住戶即可取得主建物警衛室及
      附屬建物停車位所有權應有部分二一一分之一，扣除前已經出售之停車位，原
      告現為地下室停車場一百五十一個停車位（下稱系爭停車位）之所有權人。編
      號１之被告為東方大鎮社區Ａ區第五屆管理委員會，編號２至編號１０、及編號
      之被告乙○○、辛○○、甲○○、丙○○、癸○○、己○○、戊○○、壬○○、庚○○、子○○為該屆管理委員，編號之被告丁○○為社區警衛，編號
      １至編號１０、及編號之被告因認地下室停車場屬全體住戶共有，為謀占用停
      車位之不法利益，於九十年四月間指示警衛即被告丁○○損壞原告於系爭停車
      位設置之一百六十七個車位禁制架，並於九十年四月十九日召開第五屆委員會
      第二次臨時會議決議新訂停車場管理暫行辦法，以停車證管制進出停車場，嗣
      於同年月三十日以公開抽籤的方式將系爭停車位分配與住戶使用，發給住戶遙
      控器及停車證，自九十年五月起違法占用原告所有之系爭停車位，並受有利益
      。
（二）被告東方大鎮社區Ａ區管理委員會為全體區分所有權人之代表組織，其行為之
      法律效果歸屬於全體區分所有權人，故對東方大鎮社區Ａ區管理委員會之訴訟
      ，實際歸於全體區分所有權人，被告東方大鎮社區Ａ區管理委員會自有侵權行
      為能力。惟被告東方大鎮社區Ａ區管理委員會亦有一定組機及名下財產，雖為
      全體區分所有權人之共同利益存在，仍不失其獨立性，而與區分所有權人個人
      私益有別，自應與實際為侵權行為之編號２至編號之被告共同負侵權行為之
      損害賠償責任。
（三）車位禁制架每個二千八百元，遭被告毀損而無從修復之數量為一百六十七個，
      合計金額為四十九萬零九百八十元，又被告自九十年五月起九十二年二月止計
      二十二個月占用系爭停車位，每個停車位租金以每月一千三百元計算，原告因
      此受有損害之金額為四百三十一萬八千六元，總計金額為四百八十萬九千五百
      八十元，爰依民法第一百八十四條、第一百八十五條共同侵權行為法律關係，
      請求被告損壞禁制架及依民法一百七十九條不當得利之法律關係、第一百八十
      五條共同侵權行為法律關係請求被告占用系爭停車位致原告受有損害之賠償。
      並聲明：(1)被告應連帶給付原告四百八十萬元九千五百八十元，及自起訴狀繕
      本送達之翌日起（即九十二年四月一日）至清償日止，按年息百分之五計算之
      利息。(2)被告應自九十二年三月起至交還所有之停車位止，每月連帶給付原告
      十九萬六千三百元。(3)請准原告供擔保為假執行。
二、被告則以：被告否認有毀損停車位禁制架及占用或使用系爭停車位之行為。就禁
    制架遭毀損部分，禁制架之機械裝置可能因使用不當、鏽蝕、自始即為不良品或
    因時間經過有所耗損等種種因素而致損壞，原告並未能舉證禁制架係管理委員會
    要求警衛即被告丁○○所破壞，且原告就禁制架遭破壞一事對被告辛○○提出刑
    事毀損告訴，業經臺灣臺東地方法院檢察署九十二年度偵續字第十號不起訴處分
    確定。就占用停車位部分，系爭停車位遭人占用之客觀事實，在被告召開九十年
    四月十九日第五屆委員會第二次臨時會議前即已存在，非因管理委員會之決議及
    公告所致。被告係基於社區安全而針對停車場進出車輛為管制，為維護社區安全
    之合理管理行為，亦有減少閒雜人等進出、占用系爭停車位之效果。而公開抽籤
    只是使部分住戶暫時使用系爭停車位，並非使住戶取得占有或可得對抗原告之權
    利，亦無排除原告對系爭停車位使用收益之意，原告仍可自由買賣或出租予他人
    ，與原告所稱權利受損間並無相當因果關係，故非侵權行為。被告本身並未占用
    系爭停車位，亦未因管制停車場，受有任何利益，即無不當得利可資返還。再者
    ，第五屆管理委員於九十年十二月二十四日解職，分配停車位之效力只到九十年
    十二月三十一日止，原告請求九十年十二月二十四日之後之損害賠償，亦無理由
    等語，資為抗辯。並聲明：(1)原告之訴駁回。(2)如受不利判決，願供擔保請准宣
    告免為假執行。
三、本件原告為東方大鎮社區Ａ區之起造人，因興建時建築法令規定，地下室停車場
    產權不得登記為單獨所有，乃登記東方大鎮社區警衛室為主建物（即臺東市○○
    段七二０建號），地下室停車場為附屬建物（即臺東市○○段一０八六建號），
    並劃分二一一個停車位，凡購買停車位之住戶即可取得主建物警衛室及附屬建物
    停車位所有權應有部分二一一分之一，扣除前已經出售之停車位，原告仍為地下
    室停車場系爭一百五十一個停車位之所有權人。編號２至編號１０及編號之被告
    乙○○、辛○○、甲○○、丙○○、癸○○、己○○、戊○○、壬○○、庚○○
    、子○○為東方大鎮社區Ａ區第五屆管理委員會管理委員，編號之被告丁○○
    為該社區警衛，編號１至編號１０及編號之被告於九十年四月十九日召開之第五
    屆委員會第二次臨時會議，決議新訂停車場管理暫行辦法，以停車證管制進出停
    車場，並於同年月二十三日公告定於同年月三十日以公開抽籤的方式將系爭停車
    位分配與住戶使用，發給住戶遙控器及停車證等情，為兩造所不爭執，並有建築
    改良物所有權狀、九十年四月十九日第五屆委員會第二次臨時會會議記錄、管理
    委員會九十年四月二十三日公告、抽籤分配表、統一發票、帳冊、管理費繳款收
    據、臺灣臺東地方法院檢察署九十二年偵續字第十號不起訴處分書等件（以上均
    為影本）為證，復經本院於九十二年七月二十五日勘驗東方大鎮社區Ａ區地下室
    停車場現場，及依職權調閱臺灣臺東地方法院檢察署九十二年度偵續字第十號偵
    查卷宗審閱無訛，應堪信為真實。
四、得心證之理由：
（一）關於損壞停車位禁制架部分：
      １按當事人主張有利於己之事實者，就其事實有舉證之責任，民事訴訟法第二
        百七十七條定有明文。本件原告主張東方大鎮社區Ａ區管理委員第五屆管理
        委員即編號２至編號１０、編號之被告為謀占用停車位之不法利益，於九十
        年四月間指示警衛即編號之被告丁○○損壞原告於系爭停車位設置之一百
        六十七個車位禁制架，業經被告否認在卷，揆之首揭法文說明，原告自應就
        其主張上開事實負舉證之責甚明。
      ２經查：系爭車位禁制架係原告於八十八年五月間購買，並設置於地下室停車
        場，固據原告提出其購買禁制架之統一發票（見本審卷第一卷第六七頁）為
        證，並經本院於九十二年七月二十五日履勘現場，發現確有禁制架安裝後遭
        之損壞情形，現場留有禁制架尚在但螺絲鬆動或中間支撐架及螺絲已不見、
        禁制架已拆除僅留螺絲洞孔、禁制架僅剩底座、或無禁制架僅餘洞孔等客觀
        情事存在，此有勘驗筆錄附卷可稽（見本審卷第一卷第一二九頁至第一三二
        頁），惟上開禁制架是否被告丁○○所破壞，未據原告提出任何證據以為證
        明，且八十九年十月底象神颱風來襲時，東方大鎮社區地下停車場因淤積污
        泥，曾經當時管理委員僱請推土機清理地下室停車場，此有臺灣臺東地方法
        院檢察署九十二年度偵續字第十號竊佔案件卷附照片（見該卷第一０一頁、
        第一一八頁至第一二０頁）及東方大鎮社區Ａ區八十九年十二月份財務收支
        報表（見該卷第一０二頁）、估價單（見該卷第一０三頁）可資為憑，則上
        開車位禁制架因八十九年十一月間清理淤泥時受損，抑或因使用不當或經鏽
        蝕等種種因素致損壞，衡情即有可能，原告既未能舉證證明一百六十七個禁
        制架係九十年四月間，由當時管理委員即編號２至編號１０、編號之被告等
        人指示編號之被告丁○○破壞之事實為真，其此部分請求即乏依據，不應
        准許。
（二）關於管理委員會決議分配系爭停車位供住戶使用部分：
      １就原告主張被告東方大鎮社區Ａ區管理委員會應連帶負損害賠償責任及不當
        得利部分：
        (1)按公寓大廈管理條例（下稱該條例）於八十四年六月二十八日經總統公布
          ，於同年月三十日生效施行，此後迭經於八十九年四月二十六日、九十二
          年十二月三十一日經總統修正公布。而依八十四年六月三十日公布施行之
          該條例第四十三條規定：本條例施行前已取得建造執照之公寓大廈，應依
          本條例規定成立管理組織。前項公寓大廈得不受第七條各款不得為約定專
          用部分之限制。準此，本件東方大鎮社區Ａ區在該條例施行前之八十三年
          七月十三日已領得建照執照，為兩造所不爭執，即屬該條例公布生效前已
          領得建照執照之公寓大廈，依法雖不受該條例之拘束，惟就有關管理委員
          會之組成、區分所有權人會議之程序及決議方式、相鄰住戶關係、共用部
          分之管理使用與維護、公共安寧與公共安全之維護等持續性事項，在該條
          例生效後仍應按規定成立管理委員會辦理，合先敘明。
        (2)次按民事訴訟法第四十條第三項固規定「非法人之團體，設有代表人或管
          理人者，有當事人能力」，並可據此規定，認非法人團體於民事訴訟得為
          確定私權請求之人或為其相對人。惟此乃程序法對非法人團體認其有形式
          上之當事人能力，尚不能因之而謂非法人團體有實體上之權利能力。最高
          法院著有六十七年臺上字第八六五號判例意旨參照。又公寓大廈管理委員
          會雖有一定名稱、目的、會址，且以主任委員為代表人（參見公寓大廈管
          理條例第二十九條），對內執行公寓大廈管理事務，於其職務範圍內並得
          以自己名義代公寓大廈住戶為各項交易，該條例第三十八條亦規定：「管
          理委員會有當事人能力；管理委員會為原告或被告時，應將訴訟事件要旨
          速告知區分所有權人」，但此係為便於管理委員會執行該條例賦予之職權
          ，其本身仍為公寓大廈區分所有人團體之代表機關，僅具非法人團體之性
          質，尚無自然人與法人在實體法上所具備之權利能力，非屬權利義務之主
          體，即不能享有權利、負擔義務，從而亦不具有對侵權行為之損害，負損
          害賠償之責任之能力（即無侵權能力）。準此，被告東方大鎮社區Ａ區管
          理委員會依法僅得為訴訟法上當事人，並無權利能力，非民法得享受權利
          、負擔義務之主體，其縱有以管理委員會決議將系爭停車位分配社區住戶
          停放車輛使用，原告尚不得對之主張侵權行為損害賠償，是原告依民法第
          一百八十五條規定，主張被告東方大鎮社區Ａ區管理委員會應與其餘被告
          等人連帶負損害賠償責任云云，自無可採。
        (3)再按公寓大廈應設置公共基金，其來源如下：一、起造人就公寓大廈領得
          使用執照一年內之管理維護事項，應按工程造價一定比例或金額提列。二
          、區分所有權人依區分所有權人會議決議繳納。三、本基金之孳息。四、
          其他收入。公共基金應設專戶儲存，並由管理負責人或管理委員會負責管
          理。其運用應依區分所有權人會議之決議為之。該條例第十八條第一項、
          第三項定有明文。而公寓大廈管理委員會依該條例第三十八條規定雖有當
          事人能力，惟僅為公寓大廈區分所有人團體之代表機關，並非權利義務主
          體，不得享受權利、負擔義務，已如前述，是管理委員會如有將公寓大廈
          所設停車場出租以收取費用，依該條例第十八條第一項規定，即屬管理上
          公共基金之來源，而所收取管理之公共基金，應屬於全體區分所有人所共
          有，非屬管理委員會之獨立財產甚明。本件被告決議將系爭停車位分配供
          住戶停放車輛使用並未收取租金，為原告不爭執之事實，而東方大鎮社區
          Ａ區九十年八月份及十月份之收支帳冊雖有記載台安租借Ｂ２停車場租金
          二個月五千元等語（見本審卷第一卷第二六四頁），自九十年八月份起至
          十二月份止合計收取一萬元費用，並經當時主任委員即被告辛○○於本院
          陳稱「台安公司在Ｂ２停車場放了一些東西，如電纜線之類，對停車場設
          置有損壞，所以向台安公司收取補償費，並不是租金」等語（見本審卷第
          二卷第一一九頁），惟被告東方大鎮社區Ａ區管理委員會向台安公司收取
          之一萬元費用，不問性質為租金或補償費，依法應列為社區公共基金，而
          歸東方大鎮社區Ａ區全體區分所有人所共有，非屬東方大鎮社區Ａ區管理
          委員會之財產，故受有利益者應為全體區分所有權人，東方大鎮社區Ａ區
          管理委員會並未受有利益應堪認定，是原告依民法第一百七十九條不當得
          利之規定，主張被告東方大鎮社區Ａ區管委會應返還所受利益云云，亦不
          足採。
      ２就原告主張編號２至編號１０、及編號之被告應連帶負損害賠償責任及不當
        得利部分：
        (1)按因故意或過失，不法侵害他人之權利者，負損害賠償責任。故意以背於
          善良風俗之方法，加損害於他人者亦同。違反保護他人之法律，致生損害
          於他人者，負賠償責任。但能證明其行為無過失者，不在此限。民法第一
          百八十四條定有明文。
        (2)查東方大鎮Ａ區社區在該條例施行前之八十三年七月十三日已領得建照執
          照，已如前述。準此，基於法律不溯及既往原則之適用，其共同使用部分
          所有權登記即無該例之適用，惟區分所有建築物內之法定停車空間仍不得
          與主建物分離，應為該區分所有建築物全體所有權人所共有或合意由部分
          該區分所有建築物區分所有權人所共有，此有內政部八十年九月十八日台
          內營字第八０七一三三七號函示（見本審卷第二卷第一四一之一頁）在卷
          可稽。本件原告以東方大鎮社區警衛室為主建物（即臺東市○○段七二０
          建號），地下室停車場為附屬建物（臺東市○○段一０八六建號），並就
          地下室停車場劃分二一一個停車位，就停車位部分在與各承購戶訂立買賣
          時分別約定停車位部分由買方另向賣方（即原告）價購，凡購買停車位之
          住戶即可取得主建物警衛室及附屬建物停車位所有權應有部分二一一分之
          一，而扣除原告前已經出售之停車位，原告尚為地下室停車場一百五十一
          個停車位之所有權人等情，業據原告提出建物登記謄本（見本審卷第二卷
          第一五三頁、第一五四頁）、房屋預定買賣契約書（見本審卷第二卷第一
          九五頁背面）以資為證，是各區分所有權人間已有合意地下室停車場由原
          告及購買停車位之區分所有權人共有，應堪認定。
        (3)而東方大鎮Ａ區管理委員會與原告間就地下室停車場之產權糾紛眾多，又
          因原告於停車場設置禁制架，自八十九年起更爭執不休，其後所衍生之民
          、刑事訴訟亦不在少數【除本件訴訟外，尚有本院臺東簡易庭九十一年度
          東簡字第一號移轉所有權事件（嗣因東方大鎮Ａ區管理委員會不服原判決
          提起上訴，現由本院審理中）、臺灣臺東地方法院檢察署九十二年度偵續
          字第十號竊佔案件等】，衡諸一般常情，於產權糾紛不明，當事人各有主
          張之情形下，其地下停車場停車混亂之情形，應可想見。被告辯稱因停車
          場停車狀況混亂，經住戶提議，始經管理委員會決議以公開抽籤方式開放
          住戶停用，以維持地下室停車場秩序等語，應堪採信。惟系爭停車位既屬
          原告所有，依法僅原告有自由使用、收益及處分之權限，編號２至編號１０
          、及編號之被告於九十年四月十九日第五屆管理委員會第二次臨時會議
          決議通過新訂地下室停車場管理暫行辦法，以停車證管制車輛進出（見本
          審卷第一卷第八二頁至第八三頁），並於同年月三十日以公開抽籤的方式
          將系爭停車位分配與住戶使用，發給住戶遙控器及停車證（見本審卷第一
          卷第八四頁）等情，為兩造所不爭執，已如上述，而依抽籤分配結果，確
          有一百四十一個停車位經被告分配供各住戶停放車輛使用，亦有抽籤分配
          表附卷為憑（見本審卷第一卷第二五四至第二六三頁），則編號２至編號
          １０、及編號之被告未經原告同意，擅以管理委員會決議將原告所有停車
          位分配供住戶使用，並於同年月三十日公開抽籤分配之行為，已致原告無
          從自由使用、收益其所有之上開一百四十一個停車位，致受有損害，自屬
          對原告所有權之侵害，應負侵權行為損害賠償責任。至於系爭停車位中其
          餘未受分配之十個停車位，實際既未經分配供住戶占用，而侵權行為之成
          立須已發生現實損害為必要，原告對之權利行使既未現實受有損害，自無
          從請求損害賠償甚明。
        (4)又系爭停車位其中之上開一百四十一個停車位既經東方大鎮社區Ａ區管理
          委員會於九十年四月三十日公開抽籤分配，應認抽籤分得車位之住戶自九
          十年五月一日起始得開始停放車輛使用，再觀被告製作發給之車輛停車證
          ，記載使用期限為九十年，此有原告提出照片可資為憑（見本審卷第第一
          卷第二五一頁至第二五二頁），堪認車輛停車證使用期限僅至九十年十二
          月三十一日止。是被告分配原告所有停車位供住戶使用之期間應僅九十年
          五月一日起至同年十二月三十一日止甚明。且經本院依職權囑託臺東縣警
          察局臺東分局派員查看東方大鎮社區Ａ區地下室停車場使用情形，經該分
          局函覆社區管理員表示因大樓住戶與建商有糾紛，進入停車場並不需繳驗
          任何證件，且未有任何管制措施等語，並檢附地下室停車場相片二十七張
          及車牌號碼與停車格號碼比對清冊為證，有臺東縣警察局臺東分局九十三
          年七月十五日信警刑字第九三００二三０一三號函（見本審卷第二卷第三
          一頁）附卷可佐，觀其製作之上開清冊，停放車輛之車牌號碼及停車格號
          碼與被告製作抽籤分配表（見本審卷第一卷第二五四至第二六三頁）停放
          車輛號碼及停車格編號比對後均不相符，是原告空言主張系爭停車位於九
          十一年一月一日之後仍遭住戶按分配之車位占用云云，並不足採。
        (5)再原告主張其就每個停車位遭占用所受損害金額為一千三百元，並據原告
          提出同屬臺東市地區之東帝大廈管理費繳款收據（見本審卷第一卷第一０
          九頁）以資參酌，本院審酌上情，參以東方大鎮社區Ａ區於九十年八月份
          及十月份帳冊記載租借台安Ｂ２停車場之金額為二個月五千元，即每月為
          二千五百元等情（見本審卷第一卷第二六四頁），因認原告主張每個停車
          位受有一千三百元之損害，並未過當，應屬可採。茲計算原告因被告擅以
          管理委員會決議分配其所有停車位，並提供其中一百四十一個停車位供住
          戶停放使用，自九十年五月一日起至同年十二月三十一日止，所受損害金
          額，應為一百四十六萬六千四百元（1300×141×8＝0000000），原告請
          求逾此範圍者，則非可採。
        (6)本件原告依共同侵權行為及不當得利兩種法律關係請求被告給付，原告就
          二者擇一請求，其一請求權已達目者，另一請求權即行消滅，核其性質，
          二者係請求權競合關係，本院既已依民法第一百八十五條共同侵權行為之
          規定，准予原告上開之請求，則原告另依民法第一百七十九條不當得利之
          規定請求被告賠償上開款項，即毋庸再予審酌。而就逾上開本院准予原告
          請求部分，敘述如下。按民法第一百七十九條規定，依不當得利之法則請
          求返還不當得利者，以無法律上之原因而受利益，致他人受有損害為其要
          件，故其得請求返還之範圍，應以對方所受之利益為度。查編號２至編號
          １０、及編號被告雖以管理委員會決議將原告所有之系爭停車位分配供住
          戶停放車輛使用，惟未收取租金，為原告不爭執之事實，已如前述，且被
          告等人於本院均抗辯稱本身並未占用系爭停車位使用等情（見本院九十三
          年八月三日、八月十七日、八月二十六日準備程序筆錄，即本審卷第二卷
          第五九頁至第六三頁、第七五頁至第一００頁、第一一六頁至第一二四頁
          ），原告復未能舉證證明編號２至編號１０、及編號被告本人有占用系爭
          停車位之事實存在，則原告既未能證明渠等受有占用系爭停車位之利益，
          原告主張編號２至編號１０、及編號受有利益，請求賠償即屬無據，不應
          准許。
      ３就原告主張編號之被告應連帶負損害賠償責任及不當得利部分：
        本件原告係主張因被告於九十年四月十九日召開之第五屆委員會第二次臨時
        會議，決議新訂停車場管理暫行辦法，以停車證管制進出停車場，並於同年
        月三十日以公開抽籤的方式將系爭停車位分配與住戶使用，發給住戶遙控器
        及停車證，侵害其對系爭停車位之權利，致其受有損害云云，惟查編號之
        被告丁○○為東方大鎮社區警衛、並非東方大鎮社區住戶，乃原告所自認，
        被告丁○○亦未曾參加上開管理委員會並參與決議，有上開會議紀錄在卷可
        稽（見本審卷第一卷第八二頁至第八三頁），則被告丁○○為東方大鎮社區
        警衛人員，受管理委員會之僱用，依管理委員會指示執行職務，管制地下室
        停車場車輛停放及進出之秩序，尚難認其有不法侵害原告對系爭停車位權利
        之行為，又原告未能證明被告丁○○受有占用系爭停車位之利益，原告主張
        被告丁○○應與其他被告連帶負賠償責任及返還不當利益云云，自無足採。
（三）末查，東方大鎮社區Ａ區管理委員會製作發給住戶之車輛停車證，記載使用期
      限為九十年度，已如前述，因認被告分配系爭停車位供住戶使用之期間應僅九
      十年五月一日起至同年十二月三十一日止，此後上開停車證已失其效力，原告
      縱有因該社區住戶於其所有系爭停車位上停放車輛，致受損害之情，應與被告
      無涉，原告訴之聲明第二項請求被告應自九十二年三月起至交還所有之停車位
      止，每月連帶給付原告十九萬六千三百元，揆諸前揭說明，顯乏依據，亦不足
      採。
（四）綜上所述，原告於主張依民法第一百八十五條共同侵權行為法律關係請求編號
      ２至編號１０、及編號之被告連帶給付一百四十六萬六千四百元，及自九十二
      年四月一日（即起訴狀繕本送達被告翌日）起至清償日止，按週年利率百分之
      五計算利息之範圍內，核屬有據，為有理由，應予准許。逾此範圍之請求，即
      屬無據，應予駁回。
五、本判決原告勝訴部分，兩造均陳明願供擔保以代釋明，分別聲請宣告假執行或免
    為假執行，經核均無不合，爰分別酌定相當之擔保金額併宣告之。至於原告敗訴
    部分，其假執行之聲請，因訴之駁回而失所依據，應予駁回。
據上論結，本件原告之訴為一部有理由，一部無理由，依民事訴訟法第七十九條、第
八十五條第二項、第三百九十條、第三百九十二條第二項，判決如主文。
中　　　華　　　民　　　國　　九十四　　年　　　三　　　月　　　二　　　日
                                    臺灣臺東地方法院民事庭
~B審判長法    官　王漢章
~B      法　　官　曾宗欽
~B      法　　官　簡芳潔
右為正本係照原本作成
如不服本判決，須於判決送達後二十日內向本院提出上訴狀
中　　　華　　　民　　　國　　九十四　　年　　　三　　　月　　　二　　　日
~B法院書記官　李春菊
